臺灣臺東地方法院民事簡易判決
110年度東簡字第175號
原      告  曾順隆  
被      告  李昱賢  


上列當事人間請求債務人異議之訴事件，本院不經言詞辯論，判
決如下：
    主  文
原告之訴駁回。
訴訟費用由原告負擔。
    事實及理由
一、原告主張：被告執臺灣花蓮地方法院106年度司執字第6639
    號債權憑證（下稱系爭債權憑證；原執行名義為臺灣花蓮地
    方法院103 年度簡上字第51號和解筆錄，下稱系爭和解筆錄
    ），聲請對原告之財產強制執行，經本院以110 年度司執字
    第5632號損害賠償強制執行程序（下稱系爭強制執行程序）
    受理在案。系爭和解筆錄記載原告應給付被告新臺幣（下同
    ）8萬元，原告前匯款3萬2,000元予被告，又經臺東戒治所
    扣押1 萬3,000予被告，共已清償4萬5,000元，爰依強制執
    行法第14條第1 項之規定提起本件訴訟等語，並聲明：系爭
    強制執行程序超過3萬5,000元部分應予撤銷，不得執行。
二、按原告之訴，依其所訴之事實，在法律上顯無理由者，法院
    得不經言詞辯論，逕以判決駁回之，民事訴訟法第249條第2
    項定有明文。該條項於簡易訴訟程序亦有適用，此觀民事訴
    訟法第436條第2項自明。所謂在法律上顯無理由者，係指依
    原告於訴狀內記載之事實觀之，在法律上顯然不能獲得勝訴
    之判決者而言（最高法院62年度台上字第845號裁判先例意
    旨參照）。次按執行名義成立後，如有消滅或妨礙債權人請
    求之事由發生，債務人得於強制執行程序終結前，向執行法
    院對債權人提起異議之訴，強制執行法第14條第1項前段定
    有明文。是以債務人異議之訴，應於強制執行開始後，強制
    執行程序終結前始得提起（最高法院71年度台上字第4402號
    判決意旨參照）。準此，債務人異議之訴須於執行程序開始
    後終結前始得為之，如強制執行程序已終結，或尚未開始，
    因執行程序已無從排除或無執行程序可資排除，均不得提起
    ，又提起異議之訴，雖在執行程序終結前，但在該訴裁判確
    定前，執行程序已先告終結者，其訴亦難認為有理由。
三、經查：被告於系爭強制執行程序係持系爭債權憑證為執行名
    義，聲請對原告財產於8萬元，及自107年3月29日起至清償
    日止，按週年利率12％計算之利息；暨執行費1,040元範圍內
    為強制執行，嗣本院民事執行處於110年5月3日核發扣押命
    令，扣得原告在第三人法務部○○○○○○○○之保管金1萬3,000元
    ，並於110年8月17日核發收取命令，准由債權人即被告向第
    三人收取該債權1萬3,000元，並已終結而發還被告之債權憑
    證而已結案等情，業經本院依職權調取系爭強制執行程序之
    執行卷宗查閱無訛。是系爭強制執行程序既已終結，原告即
    無從排除並撤銷系爭強制執行程序，亦已無阻止強制執行之
    實益，從而，無論原告主張可採與否，原告在法律上均不能
    獲得勝訴之判決，故原告依前開規定提起債務人異議之訴，
    即屬無據。從而，原告依強制執行法第14條之規定，提起債
    務人異議之訴，訴請撤銷系爭強制執行程序，應認依其所訴
    之事實，在法律上顯無理由，且其情形無從補正，爰不經言
    詞辯論，逕以判決駁回之。
四、依民事訴訟法第436條第2項、第249條第2項、第78條，判決
    如主文。
中　　華　　民　　國　　111 　年　　3 　　月　　2 　　日
                  臺東簡易庭  法  官 朱家寬
以上為正本係照原本作成。
如對本判決上訴，須於判決送達後20日之不變期間內，向本院提
出上訴狀。
中　　華　　民　　國　　111 　年　　3 　　月　　2 　　日
                              書記官  陳憶萱